【裁判字號】    99,交簡上,130
【裁判日期】    990625
【裁判案由】    公共危險
【裁判全文】
臺灣板橋地方法院刑事判決           99年度交簡上字第130號
上  訴  人
即  被  告  甲○○
上列上訴人即被告因公共危險案件，不服本院99年度交簡字第17
97號中華民國99年4 月20日第一審判決（聲請簡易判決處刑案號
：99年度偵字第4955號），提起上訴，本院管轄之第二審合議庭
判決如下：
    主  文
上訴駁回。
    事  實
一、甲○○明知服用酒類不能安全駕駛動力交通工具者，不得駕
    駛，其於民國九十九年一月二十四日上午十一時許起至同日
    上午十二時許，在臺北縣三峽鎮「五母山」菜園某處飲用米
    酒後，已達不能安全駕駛動力交通工具之程度，猶於飲酒後
    之同日下午三時許，騎乘車號Ｊ六Ｑ－九三二號重型機車，
    欲返回臺北縣三峽鎮○○路住處，嗣於同日下午三時三十分
    許，甲○○騎乘上開機車行經臺北縣三峽鎮金圳里金里三十
    之一號前，因酒後無法適切操控機車，致煞車時腳步不穩，
    適為在該處執行攔檢勤務之員警發現而上前將甲○○攔停，
    並於同日下午四時六分許對其施以呼氣酒精濃度測試，測得
    其呼氣酒精濃度達每公升零點六四毫克，因而查悉上情。
二、案經臺北縣政府警察局三峽分局移送臺灣板橋地方法院檢察
    署檢察官偵查後聲請簡易判決處刑。
    理  由
一、查上訴人即被告甲○○對於本件各項證據方法之證據能力均
    無意見，本院審酌各證據方法作成時之情況，認為並無不適
    當之情事，依刑事訴訟法第一百五十九條之五規定，自得作
    為證據，合先敘明。
二、訊據被告甲○○對於上揭時地，飲酒後已達不能安全駕駛動
    力交通工具之程度，猶騎乘機車為警測得其呼氣酒精濃度達
    零點六四毫克之事實，於警詢、偵查及本院審理中均坦承不
    諱，核與證人即員警乙○○於本院審理中證述查獲被告之情
    節相符，並有臺北縣政府警察局三峽分局圳頭所酒精測定紀
    錄表、汽機車駕駛人酒後生理協調平衡檢測紀錄表、刑法第
    一百八十五條之三測試觀察紀錄表、酒後時間確認單及被告
    為警查獲當時之現場照片等件在卷可稽。被告雖辯稱：伊當
    天並不是被警察攔停，伊當時已經把機車停好，自己主動過
    去詢問警察發生什麼事云云。惟查：被告於查獲當時騎乘上
    開機車行經臺北縣三峽鎮金圳里金里三十之一號前，因酒後
    無法適切操控機車，致煞車時腳步不穩，適為在該處執行攔
    檢勤務之員警乙○○發現而上前將被告攔停查獲之事實，業
    據證人乙○○於本院審理中證述綦詳；倘若被告所辯其當時
    是主動過去詢問警察發生什麼事一節屬實，衡情被告當時應
    係直接騎乘上開機車至員警旁邊停放後再向員警詢問，但觀
    之被告為警查獲當時現場照片，顯示查獲當時被告騎乘之機
    車係停放在道路中間，而被告則站在該機車正前方數公尺處
    與員警對話等情，足徵被告所辯伊不是被警察攔停，伊是自
    己主動過去詢問警察發生什麼事云云，與常情不符，洵難採
    信。又徵之證人乙○○於本院審理中證述：我們當天執行攔
    檢勤務時看到被告騎乘機車行駛路中，煞車時腳步不穩，我
    們看他駕車好像酒後駕車，就攔停他，聞到他身上有濃厚的
    酒味，就帶回派出所作酒測等語，顯見員警乙○○當時依據
    被告騎車之情形而合理懷疑被告為酒後駕車公共危險犯罪之
    行為人，即已發覺被告酒後駕車公共危險犯行，是縱認被告
    於為警查獲當時確有自己主動下車詢問員警之情形，仍與自
    首條件不符，自難邀自首減刑之寬典，亦不得據為免責之事
    由。復按刑法第一百八十五條之三規定所謂「不能安全駕駛
    」，係抽象危險犯，並不以發生具體危險為必要，對於呼氣
    酒精濃度已達每公升零點五五毫克以上，肇事率為一般正常
    人之十倍，認為已達不能安全駕車之標準，此業經法務部八
    十八年五月十八日以法八八檢字第００一六六九號函告週知
    ；而就醫學文獻所知，酒精對人體造成之影響，於呼氣時酒
    精濃度達每公升零點二五毫克即會「輕度中毒」症狀，造成
    輕度協調功能降低，呼氣酒精濃度達每公升零點五毫克時屬
    「輕到中度中毒」症狀，出現反應較慢、感覺減低、影響駕
    駛之狀況等情，亦經行政院國軍退除役官兵輔導委員會臺北
    榮民總醫院八十八年八月五日（八八）北總內字第二六八六
    八號函示明確。本件被告為警查獲後，經警測試其呼氣酒精
    濃度達每公升零點六四毫克程度，依照上開說明，其當時至
    少屬於「輕到中度中毒」症狀，並會出現反應較慢、感覺減
    低、影響駕駛之狀況；復參酌被告酒後騎乘機車有煞車時腳
    步不穩之情，亦據證人乙○○於本院審理中證述明確，自堪
    認被告已因服用酒類致影響注意力、反應力、操控力等，是
    被告酒後騎乘機車時應認已達不能安全駕駛動力交通工具之
    標準，其所為構成刑法第一百八十五條之三公共危險犯行，
    甚為明確。綜上所述，被告所辯伊當天並不是被警察攔停，
    而是自己主動過去詢問警察發生什麼事云云，並非足採。本
    案事證明確，被告犯行洵堪認定。
三、核被告甲○○所為，係犯刑法第一百八十五條之三不能安全
    駕駛動力交通工具罪。原審以被告犯行明確，依刑事訴訟法
    第四百四十九條第一項前段、第三項、第四百五十四條第二
    項，刑法第一百八十五條之三、第四十二條第三項，刑法施
    行法第一條之一，判處罰金新臺幣（下同）六萬元，並諭知
    如易服勞役，以一千元折算一日，其認事用法，核無不合，
    量刑亦屬妥適，應予維持。被告上訴猶執前詞而辯稱伊當天
    不是被員警攔停，是自己主動過去詢問警察發生什麼事，且
    本件原審量刑過重，請從輕量刑云云，並無理由，應予駁回
    。
據上論斷，應依刑事訴訟法第四百五十五條之一第一項、第三項
、第三百六十八條，判決如主文。
本案經檢察官李巧菱到庭執行職務
中    華    民    國    99    年    6     月    25    日
                    交通法庭  審判長法  官  白光華
                                    法  官  賴彥魁
                                    法  官  楊志雄
以上正本證明與原本無異。
本件不得上訴。
                                    書記官  陳春銘
中    華    民    國    99    年    6     月    25    日
附錄本案論罪科刑法條全文：
刑法第185條之3
服用毒品、麻醉藥品、酒類或其他相類之物，不能安全駕駛動力
交通工具而駕駛者，處1 年以下有期徒刑、拘役或科或併科15萬
元以下罰金。

司法院資訊處製作；財團法人民間司法改革基金會備份。
